# 2019-07-30 Thesis Meeting

|||
-----------------------|---------------------------------------------
 **Participants**:     | ANO MOE
 **Date**:             | 2019-07-30
 **Start time**:       | 13:00
 **End time**:         | 14:27
 **Location**:         | 079

## Agenda

* Softwarestand

## Discussed Topics

* Softwarestand
    * Projekt auf *fgvt* namespace umziehen
        * Jens kann das machen
    * Konsequenter mit Feature-Branches arbeiten
        * FeatureBranches immer vom Master abzweigen
    * Java Interface Namen wir im Komponentendiagramm
    * Weiteres: h√§ndige Notizen

## Assigned Work
* MOCK fertig stellen
* Auf Papier die Anzeige zeichnen
    * Welche Informationen werden angezeigt?
 
